臺灣臺北地方法院刑事判決　　　　　　　94年度訴字第1039號
　　公　訴　人　臺灣臺北地方法院檢察署檢察官
　　被　　　告　甲○○
　　指定辯護人　本院公設辯護人沈方萍
上列被告因違反槍砲彈藥刀械管制條例案件，經檢察官提起公訴
（九十四年度偵字第八九九九號），經本院判決如下：
    主  文
甲○○未經許可，持有可發射子彈具殺傷力之改造霰彈槍，累犯
，處有期徒刑參年陸月，併科罰金新臺幣拾萬元。罰金如易服勞
役，以銀元佰元（即新臺幣玖佰元）折算壹日。扣案如附表所
示之改造霰彈槍、制式霰彈（除附表編號二已經擊發之制式霰彈
壹顆外）均沒收之。
    事  實
一、甲○○前於民國九十年間曾因妨害自由罪，經本院以八十九
    年訴字第三二○號判處有期徒刑五月確定，於九十年五月四
    日執行完畢，猶不知悔改，明知未經許可，不得持有槍枝及
    子彈，竟於八十五、六年間，在臺中市○○路麥當勞附近，
    向真實年籍不詳、綽號「阿華」之成年男子，以新臺幣（下
    同）四萬元之代價，購得如附表所示、具殺傷力之改造霰彈
    槍一支（含彈匣一個，槍枝管制編號：000000000
    0）及制式霰彈三顆，而持有藏放於臺北市○○區○○路五
    段一五○巷二二五號住處之工具箱內。嗣於九十四年五月二
    十二日下午七時四十分許，甲○○欲將前開槍、彈丟棄，故
    隨手將槍、彈轉置於車號Ｆ九—一八○一號自用小客車內前
    乘客座，攜至臺北縣新店市○○路二三一號妻子乙○○住處
    商討離婚事宜，因發生糾紛經警至現場處理，取得甲○○之
    同意而搜索上開車輛，始扣得前開如附表所示、具殺傷力之
    改造霰彈槍一支（含彈匣一個）及制式霰彈三顆，遂悉上情
    。
二、案經臺北縣政府警察局新店分局報請臺灣臺北地方法院檢察
    署檢察官偵查後起訴。
    理  由
一、訊據被告甲○○就於前揭時地，由「阿華」之成年男子處購
    得持有如附表所示、扣案之改造霰彈槍一支、制式霰彈三顆
    後，藏放其所有之車輛內，為警搜索扣得等事實，於警訊、
    檢察官偵查中、本院審理時均坦承不諱，惟仍矢口否認有何
    違反槍砲彈藥刀械管制條例之犯行，辯稱：前開槍枝扳機業
    經伊於當日拆解，已經無法擊發，應無殺傷力云云。經查：
  (一)被告購買而持有前開如附表所示槍、彈，而為經警取得被告
    同意而搜索而扣得槍、彈之事實，除據被告於本院審理時坦
    承不諱外，並有自願搜索同意書、搜索扣押筆錄（見偵查卷
    第二二、二三頁）在卷可稽，另有如附表所示之槍、彈扣案
    可佐。
  (二)將扣案之槍彈送內政部警政署刑事警察局以性能檢驗法、制
    式子彈試射法鑑驗：(1)扣案之槍枝（槍枝管制編號0000
    0000）係改造霰彈槍，為土造鋼管槍，雖欠缺扳機，惟
    仍可經由拉放擊錘方式擊發12GAUGE 制式霰彈，具殺傷力(2)
    扣案之子彈均係12GAUGE 制式霰彈（其中一顆於鑑驗時試射
    ），認均具殺傷力等情，有該局九十四年六月十日日刑鑑字
    第○九四○○八八○四八號槍彈鑑定書及照片（見偵查卷第
    六十、二八至三二頁）。且因扳機之機械作用係供固定擊錘
    於袋發狀態，操作者扣壓扳機後，得已經由扳機連動機構釋
    放擊錘敲擊撞針打擊子彈底火，達到擊發子彈之目的，故本
    件扣案槍枝雖欠缺扳機，但仍可經由手動方式拉放擊錘，況
    本件槍枝除以性能檢驗法檢測槍枝機械結構及機械性能是否
    完整外，因槍枝欠缺扳機，又再輔以試射法，將同案之制式
    霰彈拆除彈丸後裝填於槍枝內試射，檢測結果，槍枝之擊發
    功能正常，可供擊發子彈使用乙節，亦經本院另行函詢檢測
    單位明確，有內政部警政署刑事警察局九十四年十月十七日
    刑鑑字第○九四○一四六三六三號函附卷可稽。是本件扣案
    槍、彈均具殺傷力，至為明確，分別屬槍砲彈藥刀械管制條
    例第四條第一項第一款具有殺傷力之其他可發射子彈之槍枝
    、同條例第四條第一項第二款所稱之子彈，為槍砲彈藥刀械
    管制條例所規定之槍彈違禁物。至被告所辯：欠缺扳機，無
    法擊發子彈云云，委無足採。
  (三)是依上開證人指述內容及卷附之各項文書、證物等補強證據
    已足資擔保被告於本院調查、審理中所為之上開任意性自白
    之真實性，按據刑事訴訟法第一百五十六條第一項、第二項
    之規定，自得據被告前開任意性自白及各該補強證據，採信
    被告任意、真實之自白，認本件事證明確，被告犯行洵堪認
    定，應予依法論科。
二、按未經許可持有手槍，其持有之繼續，為行為之繼續，亦即
    一經持有手槍，罪已成立，但其完結須繼續至持有行為終了
    時為止。本件被告最初持有改造手槍之時間雖為八十五、六
    年間，係在槍砲彈藥刀械管制條例於九十四年一月二十六日
    修正公布施行前，然其持有行為繼續至九十四年五月二十二
    日始被查獲，其持有行為之終了既在該條例修正公布施行後
    ，自無行為後法律變更可言，故被告未經許可持有扣案之可
    發射子彈具殺傷力之改造霰彈槍、制式霰彈，核其所為，係
    犯應適用修正後之槍砲彈藥刀械管制條例第八條第四項之未
    經許可持有改造手槍罪及同條例第十二條第四項之未經許可
    持有子彈罪。又被告一持有槍、彈之行為，同時觸犯二罪名
    ，為想像競合犯，依刑法第五十五條之規定，從一重之槍砲
    彈藥刀械管制條例第八條第四項之罪處斷。又被告前於九十
    年間曾因妨害自由罪，經本院以八十九年訴字第三二○號判
    處有期徒刑五月確定，於九十年五月四日執行完畢，有臺灣
    高等法院被告前案紀錄表附卷可按，未滿五年，再犯本件有
    期徒刑以上之罪，為累犯，應依刑法第四十七條加重其刑。
    本院爰審酌被告犯罪後即坦承不諱，且被告持有槍枝並未實
    際將槍枝取出使用、對社會尚未造成實際損害，另衡量被告
    犯罪之動機、目的、犯罪時所受之刺激、犯罪之手段、智識
    程度、犯罪所生之危險或損害、犯罪後之態度等一切情狀，
    判處如主文所示之刑，及罰金易服勞役之標準。末查扣案如
    事實欄所載之改造手槍、制式子彈均為非經主管機關許可不
    得持有之物，均屬違禁物，依刑法第三十八條第一項第一款
    之規定沒收。另附表編號二之其中一顆霰彈因於鑑識時經拆
    解、擊發後，僅剩彈殼，縱屬內政部以八十六年十一月二十
    四日台（86）內警字第八六七○六八三號公告為槍砲彈藥刀
    械管制條例第四條第二項前段之「主要組成零件」，惟顯然
    非經加工、修護不能再供組成彈藥，依上開公告附註二所示
    「經使用、破壞或變形，非加工、修護不能再供組成槍砲、
    彈藥者」，係同條例第四條第二項但書所指之「無法供組成
    槍砲、彈藥之用者」，亦非屬槍砲彈藥刀械管制條例第四條
    第二項前段規範之違禁物，故無從宣告沒收，併此敘明。
據上論斷，應依刑事訴訟法第二百九十九條第一項前段，槍砲彈
藥刀械管制條例第八條第四項、第十二條第四項，刑法第十一條
前段、第五十五條、第四十七條、第三十八條第一項第一款、第
四十二條第二項前段，現行法規所定貨幣單位折算新臺幣條例第
二條，罰金罰鍰提高標準條例第二條判決如主文。
本案經檢察官張志全到庭執行職務
中　　華　　民　　國　　94　　年　　10　　月　　31　　日
                  刑事第四庭審判長法　官  劉慧芬
                                  法　官  黎惠萍
                                  法　官  郭惠玲
如不服本判決，應於判決送達後十日內，向本院提出上訴狀。
上正本證明與原本無異。
                                  書記官  鄭雅文
中　　華　　民　　國　　94　　年　　11　　月　　1 　　日
附錄本案論罪科刑法條全文：
槍砲彈藥刀械管制條例第八條
未經許可，製造、販賣或運輸鋼筆槍、瓦斯槍、麻醉槍、獵槍、
空氣槍或第四條第一項第一款所定其他可發射金屬或子彈具有殺
傷力之各式槍砲者，處無期徒刑或五年以上有期徒刑，併科新臺
幣一千萬元以下罰金。
未經許可，轉讓、出租或出借前項所列槍枝者，處五年以上有期
徒刑，併科新臺幣一千萬元以下罰金。
意圖供自己或他人犯罪之用，而犯前二項之罪者，處無期徒刑或
七年以上有期徒刑，併科新臺幣一千萬元以下罰金。
未經許可，持有、寄藏或意圖販賣而陳列第一項所列槍枝者，處
三年以上十年以下有期徒刑，併科新臺幣七百萬元以下罰金。
第一項至第三項之未遂犯罰之。
槍砲彈藥刀械管制條例第十二條
未經許可，製造、販賣或運輸子彈者，處一年以上七年以下有期
徒刑，併科新臺幣五百萬元以下罰金。
未經許可，轉讓、出租或出借子彈者，處六月以上五年以下有期
徒刑，併科新臺幣三百萬元以下罰金。
意圖供自己或他人犯罪之用，而犯前二項之罪者，處三年以上十
年以下有期徒刑，併科新臺幣七百萬元以下罰金。
未經許可，持有、寄藏或意圖販賣而陳列子彈者，處五年以下有
期徒刑，併科新臺幣三百萬元以下罰金。
第一項至第三項之未遂犯罰之。
附表：（臺灣臺北地方法院檢察署九十四年度青保管字第七四五
號贓證物品清單所載）
一、改造霰彈槍壹支（含彈匣壹個，槍枝管制編號：00000
    00000）。
二、制式霰彈顆（其中壹顆於鑑定時已經實際試射，僅餘彈殼
    ，故該顆不予沒收，僅沒收貳顆）。
